【裁判字號】    98,裁,3347
【裁判日期】    981224
【裁判案由】    房屋稅
【裁判全文】
最  高  行  政  法  院  裁  定
                                      98年度裁字第3347號
上  訴  人  屏東縣政府稅務局
代  表  人  甲○○
                          送達代收人  乙○○
被 上訴 人  丙○○
上列當事人間房屋稅事件，上訴人對於中華民國98年9月30日高
雄高等行政法院98年度訴字第339號判決，提起上訴，本院裁定
如下：
    主  文
上訴駁回。
上訴審訴訟費用由上訴人負擔。
    理  由
一、按對於高等行政法院判決之上訴，非以其違背法令為理由，
    不得為之，行政訴訟法第242條定有明文。依同法第243條第
    1項規定，判決不適用法規或適用不當者，為違背法令；而
    判決有同條第2項所列各款情形之一者，為當然違背法令。
    是當事人對於高等行政法院判決上訴，如依行政訴訟法第24
    3條第1項規定，以高等行政法院判決有不適用法規或適用不
    當為理由時，其上訴狀或理由書應有具體之指摘，並揭示該
    法規之條項或其內容；若係成文法以外之法則，應揭示該法
    則之旨趣；倘為司法院解釋或本院之判例，則應揭示該判解
    之字號或其內容。如以行政訴訟法第243條第2項所列各款情
    形為理由時，其上訴狀或理由書，應揭示合於該條項各款之
    事實。上訴狀或理由書如未依此項方法表明，或其所表明者
    與上開法條規定不合時，即難認為已對高等行政法院判決之
    違背法令有具體之指摘，其上訴自難認為合法。
二、本件被上訴人所有坐落屏東縣屏東市○○里○○路124號房
    屋（下稱系爭房屋）2樓及3樓原供補習班執業，係按非住家
    非營業用稅率課徵房屋稅，收回自用後於民國97年6月2日申
    請按住家用稅率計課房屋稅，經上訴人於同年月10日以屏稅
    房字第0970022289號函否准所請，被上訴人不服，分別於97
    年6月27日及7月12日提出陳情，上訴人派員實地調查並以97
    年7月31日屏稅房字第0970393178號函復被上訴人略以：「
    系爭房屋2、3樓經實地勘測結果88.8㎡為教室佈置、66.6㎡
    為空置狀態，使用執照記載用途為『補習班』，原核定按非
    住家非營業用稅率課徵房屋稅，與財政部74年12月10日台財
    稅第26063號及75年11月26日台財稅第7575088號函規定，並
    無不合。」被上訴人不服，申請復查，未獲變更，提起訴願
    ，亦遭決定駁回，遂提起本件行政訴訟，嗣經高雄高等行政
    法院以98年度訴字第339號判決(下稱原判決)將訴願決定及
    原處分（含復查決定）均撤銷。並命上訴人應依被上訴人97
    年6月3日之申請，就坐落屏東縣屏東市○○里○○路124號
    房屋2樓及3樓部分，作成按住家用房屋稅率課徵房屋稅之處
    分。上訴人不服，提起本件上訴，主張：系爭房屋原供補習
    班使用之黑板、課桌椅等生財器具均仍放置原處，並未搬離
    ，隨時可恢復作補習班使用，且房屋使用執照所載用途仍為
    補習班使用，並未變更為住家用，被上訴人且委託仲介公司
    出租，出租廣告上所置照片為教室型態，原審認為所謂空置
    房屋，係指無人使用之空置房屋而言，與上訴人稽徵實務認
    定之空置顯有出入，原判決違反一般論理法則及經驗法則，
    有判決不適用法規或適用法規不當之違背法令情事等語，雖
    以該判決違背法令為由，惟核其上訴理由，係就原審取捨證
    據、認定事實之職權行使，指摘其為不當，並就原審已論斷
    者，泛言未論斷，或就原審所為論斷，泛言其論斷矛盾，而
    非具體表明合於不適用法規、適用法規不當、或行政訴訟法
    第243條第2項所列各款之情形，難認對該判決之如何違背法
    令已有具體之指摘。依首開規定及說明，應認其上訴為不合
    法。
三、據上論結，本件上訴為不合法。依行政訴訟法第249條第1項
    前段、第104條、民事訴訟法第95條、第78條，裁定如主文
    。
中    華    民    國    98    年    12    月    24    日
                    最高行政法院第五庭
                        審判長法官  黃  璽  君
                              法官  陳  鴻  斌
                              法官  鄭  忠  仁
                              法官  吳  東  都
                              法官  陳  金  圍
以  上  正  本  證  明  與  原  本  無  異
中    華    民    國    98    年    12    月    25    日
                              書記官  王  福  瀛


司法院資訊處製作；財團法人民間司法改革基金會備份。
